臺灣桃園地方法院小額民事判決
111年度壢保險小字第272號
原      告  第一產物保險股份有限公司

法定代理人  李正漢  
訴訟代理人  簡權益  
            范姜宇宏
被      告  王  挺  

上列當事人間損害賠償事件，本院判決如下：    
　　主    文
被告應給付原告新臺幣19,774元及自111年3月26日起至清償日止
，按年息百分之5計算之利息。
訴訟費用新臺幣1,000元由被告負擔。
本判決得假執行。
    理由要領：
一、本件被告經合法通知，未於言詞辯論期日到場，查無民事訴
    法第386條所列各款情事，應准原告之聲請，由其一造辯論
    為判決，合先敍明。
二、按小額訴訟之訴狀送達後，原告不得將原訴變更或追加他訴
    ，但擴張或減縮應受判決事項之聲明者，不在此限，民事訴
    訟法第436 條之23準用第436 條第2 項適用第255 條第1 項
    但書第3 款定有明文。經查，原告起訴時請求：「被告應給
    付原告新臺幣（下同）43,763元，及自起訴狀繕本送達翌日
    起至清償日止，按年息百分之5 計算利息」（見本院卷第4
    頁），嗣於民國111年9月7日言詞辯論期日變更聲明為：「
    被告應給付原告19,774元，及自起訴狀繕本送達翌日起至清
    償日止，按年息百分之5 計算之利息」（見本院卷第72頁反
    面），核係減縮應受判決事項之聲明，應予准許。
三、按因故意或過失，不法侵害他人之權利者，負損害賠償責任
    。汽車、機車或其他非依軌道行駛之動力車輛，在使用中加
    損害於他人者，駕駛人應賠償因此所生之損害，民法第184
    條第1項前段、第191條之2前段分別定有明文。又按汽車行
    駛時，駕駛人應注意車前狀況及兩車並行之間隔，並隨時採
    取必要之安全措施，不得在道路上蛇行，或以其他危險方式
    駕車，道路交通安全規則第94條第3項定有明文。查被告甲○
    於民國109年4月5日8時50分駕駛AAD-3538號自用小客車行經
    桃園市龍潭區工五路217巷口，竟因一時精神不濟而未注意
    車前狀況，衝撞訴外人許文龍所有供訴外人江郁雯駕駛而停
    放於路旁之ATP-1290號自用小客車（下稱本件車輛），致使
    本件車輛受有損害，此經被告於警詢自陳於卷（見本院卷第
    27頁至第28業），且有道路交通事故當事人登記聯單、初步
    分析研判表、現場圖、調查報告表㈠、㈡、車籍資料及照片等
    證據附卷可參（見本院卷第17頁至第22頁、第30頁、第35頁
    至第52頁反面）在卷可佐，應可任被告於本件確有未注意車
    前狀況之過失，且應就本件事故負全部過失責任，而其過失
    行為與原告所受損害具有相當因果關係，被告應負侵權行為
    損害賠償之責。
四、按負損害賠償責任者，除法律另有規定或契約另有訂定外，
    應回復他方損害發生前之原狀；該項情形，債權人得請求支
    付回復原狀所必要之費用，以代回復原狀，民法第213條第1
    項、第3項定有明文。債權人所得請求回復原狀之必要費用
    ，倘以修復費用為估定其回復原狀費用之標準，修理時以新
    品換舊品時，應予折舊（最高法院108年度台上字第363號民
    事判決參照）。又在財產保險，被保險人因保險人應負保險
    責任之損失發生，對於第三人有損失賠償請求權者，保險人
    得於給付保險金額後，代位行使被保險人對於第三人之請求
    權，此觀保險法第53條第1項前段規定自明。此項保險人之
    代位權，係債權之法定移轉，不待被保險人另為債權讓與之
    表示（最高法院106年度台上字第439號民事判決參照）。
　　經查，本件車輛受損維修工資為7,380元、烤漆9,729元、零
    件26,654元，而原告已理賠系爭車輛上開維修費用等事實，
    有汽車保險計算書、發票、估價單、照片等證據附卷可參（
    見本院卷第5頁、第6頁、第8頁至第9頁反面），原告自得請
    求被告應賠償系爭車輛因回復原狀所必要之費用。
五、又依行政院所頒固定資產耐用年數表及固定資產折舊率之規
    定，非運輸業用客車、貨車之耐用年數為5年，依定率遞減
    法每年折舊1000分之369，另依營利事業所得稅查核準則第9
    5條第6項規定「固定資產提列折舊採用定率遞減法者，以1
    年為計算單位，其使用期間未滿1年者，按實際使用之月數
    相當於全年之比例計算之，不滿1月者，以1月計」，系爭車
    輛為自小客車，非運輸業用客車、貨車，出廠日為103年5月
    ，有行車執照在卷可稽（見本院卷第6頁），迄本件車禍發
    生時即109年4月5日，已使用5年11月，則零件扣除折舊後之
    修復費用估定為2,667元（詳如附表之計算式）。加計無須
    折舊之工資7,380元、烤漆9,729元，系爭車輛回復原狀費用
    為19,776元。又原告起訴主張請求19,774元未逾上開回復原
    狀費用，應有理由。　
六、按給付無確定期限者，債務人於債權人得請求給付時，經其
    催告而未為給付，自受催告時起，負遲延責任。其經債權人
    起訴而送達訴狀，或依督促程序送達支付命令，或為其他相
    類之行為者，與催告有同一之效力。又遲延之債務，以支付
    金錢為標的者，債權人得請求依法定利率計算之遲延利息。
    但約定利率較高者，仍從其約定利率，而應付利息之債務，
    其利率未經約定，亦無法律可據者，週年利率為5％，民法第
    229條第2項、第233條第1項、第203條分別定有明文。經查
    ，上開債務為金錢債務，然無確定期限，亦無約定之利率，
    被告應自受催告時起，負遲延責任，給付年息百分之5之遲
    延利息，而起訴狀繕本於111年3月25日送達被告，有本院送
    達證書在卷可稽（見本院卷第54頁），依上開說明，原告請
    求自起訴狀繕本送達翌日即111年3月26日起至清償日止，按
    年息百分之5計算之遲延利息，自有理由。　
七、本件係依民事訴訟法第436條之8第1項規定適用小額訴訟程
    序所為之判決，依同法第436條之20規定，應就被告敗訴之
    部分，依職權宣告假執行。
中　　華　　民　　國　　111 　年　　9 　　月　　27　　日
                  中壢簡易庭  法  官  林莆晉
　　　　　　　　　
以上為正本係照原本作成。
如不服本判決，應於送達後20日內，向本院提出上訴狀並表明上
訴理由，如於本判決宣示後送達前提起上訴者，應於判決送達後
20日內補提上訴理由書（須附繕本）。
如委任律師提起上訴者，應一併繳納上訴審裁判費。 　　　
中　　華　　民　　國　　111 　年　　9 　　月　　27 　日
                              書記官  陳香菱
　　　　　　　　　　　　　　　
附表
第1年折舊值        26,654×0.369=9,835
第1年折舊後價值    26,654-9,835=16,819
第2年折舊值        16,819×0.369=6,206
第2年折舊後價值    16,819-6,206=10,613
第3年折舊值        10,613×0.369=3,916
第3年折舊後價值    10,613-3,916=6,697
第4年折舊值        6,697×0.369=2,471
第4年折舊後價值    6,697-2,471=4,226
第5年折舊值        4,226×0.369=1,559
第5年折舊後價值    4,226-1,559=2,667